---
title: "Lista 4"
author: "Erlene Avelino, Louise Almeida da Silva, Pedro Luz de Castro, Renan Almeida"  
output: ioslides_presentation
---

```{r setup, include=FALSE}
knitr::opts_chunk$set(echo = FALSE)
```

## Importando o conjunto de dados para o R

O conjunto de dados é constituído por tweets de candidatos à presidencia nas eleições de 2018
```{r, echo=TRUE, message=FALSE}
tweets_presidenciaveis <- readr::read_csv("tweets_presidenciaveis.csv")
```

## 1. Criando Índice de Interações no Twitter

O Índice de Interações no Twitter (ITT) é composto por três variáveis do conjunto de dados: "retweets", "favorites" e "replies". A variável "favorites" recebeu peso 1, enquanto as variáveis "retweets" e "replies" receberam peso 2. O motivo para isso é o de que as interações retweetar e dar reply pressupõem um nível maior de envolvimento e "esforço" que o simples ato de favoritar uma publicação. 

Assim, ITT = favorites * 1 + retweets * 2 + replies * 2

```{r, echo=TRUE, message=FALSE}
# Carregando tidyverse
library(tidyverse)

# Criando nova coluna com valores do ITT
tweets_ITT <- tweets_presidenciaveis %>%
  mutate(ITT = favorites + retweets*2 + replies*2) 
```

## 2. Testando a confiabilidade do Índice pelo Alfa de Cronbach
```{r, echo=TRUE}
# Selecionando as variáveis que compõem o índice
FRR <- tweets_ITT %>%
  select(favorites, retweets, replies)

# Calculando Alfa de Cronbach 
psych::alpha(FRR)

```

---
Como visto, o valor do Alfa de Cronbach para o índice com essas 3 variáveis é igual a 0,47, sendo, portanto, inaceitável, por estar abaixo de 0,5.

