---
title: "Lista 4"
subtitle: "Métodos Quantitativos Aplicados à Ciência Política"
author: "Erlene Avelino, Louise Almeida da Silva, Pedro Luz de Castro, Renan Almeida"  
output: ioslides_presentation
---

```{r setup, include=FALSE}
knitr::opts_chunk$set(echo = FALSE)
```

## Importando o conjunto de dados para o R

- O conjunto de dados é constituído por tweets de alguns candidatos à presidência da República nas eleições de 2018, publicados entre 1 de janeiro de 2018 e 31 de dezembro de 2019.

```{r, echo=TRUE, message=FALSE}
tweets_presidenciaveis <- readr::read_csv("tweets_presidenciaveis.csv")
```

## 1. Criando Índice de Interações no Twitter

- Considerando que as redes sociais tem se tornado cada vez mais relevantes para as campanhas eleitorais, como ferramenta de mobilização e busca de visibilidade, bem como, em alguns casos, como meio de comunicação direta entre candidatos e suas audiências, buscaremos aqui comparar as diferenças de interações no Twitter entre os candidatos à presidência das eleições de 2018. Julgamos que a ferramenta permite diferentes níveis de interação, que possivelmente podem estar associados a intensidades de interesse, mobilização e/ou envolvimento por parte dos respondentes às postagens dos presidenciáveis.

## 1. Criando Índice de Interações no Twitter

- Neste sentido, construímos o “Índice de Interações no Twitter (ITT)”, composto por três variáveis do conjunto de dados: "retweets", "favorites" e "replies". A variável “retweets”, que corresponde ao compartilhamento da postagem, e “replies”, que compreende as respostas escritas à postagem, receberam peso 2, enquanto a variável “favorites” recebeu peso 1. A princípio, associamos os maiores pesos no índice ao que consideramos requerer um maior "esforço" individual em relação às postagens. A ideia, com isso, é dimensionar essas interações para uma comparação inicial das diferentes relações dos presidenciáveis com suas audiências a partir da ferramenta.

## 1. Criando Índice de Interações no Twitter

- Assim, ITT = favorites * 1 + retweets * 2 + replies * 2

```{r, echo=TRUE, message=FALSE}
# Carregando tidyverse
library(tidyverse)

# Criando nova coluna com valores do ITT
tweets_ITT <- tweets_presidenciaveis %>%
  mutate(ITT = favorites + retweets*2 + replies*2) 
```

## 2. Testando a confiabilidade do Índice pelo Alfa de Cronbach

- Antes de fazer o cálculo do Alfa de Cronbach para medir a validade do Índice, guardamos as três variáveis utilizadas em um novo objeto
```{r, echo=TRUE}
# Selecionando as variáveis que compõem o índice
FRR <- tweets_ITT %>%
  select(favorites, retweets, replies)

```

## 2. Testando a confiabilidade do Índice pelo Alfa de Cronbach

```{r, echo=TRUE, message=FALSE}
# Calculando Alfa de Cronbach 
dados.cronbach <- psych::alpha(FRR)
```

```{r, echo=TRUE}
print(dados.cronbach[1])
```

## 2. Testando a confiabilidade do Índice pelo Alfa de Cronbach

- Como visto, o valor do Alfa de Cronbach para o índice com essas 3 variáveis foi igual a 0,47.

- Trata-se de um valor muito baixo, menor do que o valor mínimo recomendado de 0,6.

- O índice criado, portanto, não é confiável do ponto de vista estatístico.


## 3. Medidas-Resumo

- Calculamos duas medidas de posição (média e mediana) dos Índices de Interações no Twitter para os tweets de cada candidato e criamos um novo objeto com esses valores.

```{r, echo=TRUE, warning=FALSE, message=FALSE}
# Calculando a média e a mediana dos índices para tweets de cada candidato
  Medidas_Resumo <- tweets_ITT %>% 
  group_by(person) %>% 
  summarise(Media = round(mean(ITT),2), Mediana = round(median(ITT),2)) %>%
  arrange(desc(Media)) %>%
  rename(Candidato = person)
```


## 4. Tabela

```{r}
 knitr::kable(Medidas_Resumo)
```

----

- De acordo com os valores abaixo, podemos constatar que o ITT varia de 0 a 337347.

```{r}
summary(tweets_ITT$ITT)
```

- Porém, observando a distância entre a média e a mediana, bem como a distribuição nos quartis, podemos concluir que a maioria dos tweets possui valor de ITT menor que 10000.

- Há um conjunto relativamente pequeno de casos com valor de ITT muito elevado (acima de 10000) que puxa o valor da média para cima.

## 5. Gráficos

- O gráfico a seguir mostra as frequências dos tweets ao longo do tempo (constata-se um maior volume de tweets próximo ao período eleitoral, em outubro de 2018)

```{r, message=FALSE}
ggplot(data = tweets_ITT, aes(x = date)) +
  geom_histogram(aes(fill = ..count..)) +
  theme(legend.position = "none") +
  xlab("Time") + ylab("Number of tweets") + 
  scale_fill_gradient(low = "midnightblue", high = "aquamarine4")
```

----

- Além disso, é possível, a partir do gráfico abaixo, verificar a mesma informação para cada um dos candidatos  

```{r}
ggplot(tweets_ITT, aes(x = date, fill = person)) +
  geom_histogram(position = "identity", bins = 20, show.legend = FALSE) +
  facet_wrap(~person, ncol = 2)
```

----

- Também podemos observar a evolução dos valores do Índice ao longo do tempo

```{r}
ggplot(tweets_ITT, aes(date, ITT)) +
  geom_line(size = 1.3) +
  labs(x = NULL, y = "ITT Ao Longo do Tempo")
```

