---
title: "Lista 4"
subtitle: "Métodos Quantitativos Aplicados à Ciência Política"
author: "Erlene Avelino, Louise Almeida da Silva, Pedro Luz de Castro, Renan Almeida"  
output: ioslides_presentation
---

```{r setup, include=FALSE}
knitr::opts_chunk$set(echo = FALSE)
```

## Importando o conjunto de dados para o R

O conjunto de dados é constituído por tweets de candidatos à presidencia nas eleições de 2018
```{r, echo=TRUE, message=FALSE}
tweets_presidenciaveis <- readr::read_csv("tweets_presidenciaveis.csv")
```

## 1. Criando Índice de Interações no Twitter

Considerando que as redes sociais tem se tornado cada vez mais relevantes para as campanhas eleitorais, como ferramenta de mobilização e busca de visibilidade, bem como, em alguns casos, como meio de comunicação direta entre candidatos e suas audiências, buscaremos aqui comparar as diferenças de interações no Twitter entre os candidatos à presidência das eleições de 2018. Julgamos que a ferramenta permite diferentes níveis de interação, que possivelmente podem estar associados à intensidades de interesse, mobilização e/ou envolvimento por parte dos respondentes às postagens dos presidenciáveis.

## 1. Criando Índice de Interações no Twitter

Neste sentido, construímos o “Índice de Interações no Twitter (ITT)”, composto por três variáveis do conjunto de dados: "retweets", "favorites" e "replies". A variável “retweets”, que corresponde ao compartilhamento da postagem, e “replies”, que compreende as respostas escritas à postagem, receberam peso 2, enquanto a variável “favorites” recebeu peso 1. A princípio, associamos os maiores pesos no índice ao que consideramos requerer um maior "esforço" individual em relação às postagens. A ideia, com isso, é dimensionar estas interações para uma comparação inicial das diferentes relações dos presidenciáveis com suas audiências a partir da ferramenta.

## 1. Criando Índice de Interações no Twitter

Assim, ITT = favorites * 1 + retweets * 2 + replies * 2

```{r, echo=TRUE, message=FALSE}
# Carregando tidyverse
library(tidyverse)

# Criando nova coluna com valores do ITT
tweets_ITT <- tweets_presidenciaveis %>%
  mutate(ITT = favorites + retweets*2 + replies*2) 
```

## 2. Testando a confiabilidade do Índice pelo Alfa de Cronbach

Antes de fazer o cálculo do Alfa de Cronbach para medir a validade do Índice, guardamos a três variáveis utilizadas em um novo objeto
```{r, echo=TRUE}
# Selecionando as variáveis que compõem o índice
FRR <- tweets_ITT %>%
  select(favorites, retweets, replies)

```

## 2. Testando a confiabilidade do Índice pelo Alfa de Cronbach

```{r, echo=TRUE, message=FALSE}
# Calculando Alfa de Cronbach 
dados.cronbach <- psych::alpha(FRR)
```

```{r, echo=TRUE}
print(dados.cronbach[1])
```


## 2. Testando a confiabilidade do Índice pelo Alfa de Cronbach

- Como visto, o valor do Alfa de Cronbach para o índice com essas 3 variáveis foi igual a 0,47.

- Trata-se de um valor muito baixo, menor do que o valor mínimo recomendado de 0,6.

- O índice criado, portanto, não é confiável do ponto de vista estatístico.
